【裁判字號】    89,易,944
【裁判日期】    890731
【裁判案由】    竊盜
【裁判全文】
臺灣臺北地方法院刑事判決                          八十九年度易字第九四四號
    公  訴  人  臺灣臺北地方法院檢察署檢察官
    被      告  乙○○
右列被告因竊盜案件，經檢察官提起公訴（八十九年度偵字第三六九四號），本院判
決如左：
    主      文
乙○○竊盜，未遂，處罰金貳仟元，如易服勞役，以參佰元折算壹日。
    事      實
一、乙○○於民國八十九年二月八日晚上十一時五十分許，見甲○○發動其所有停放
    在臺北市○○○路○段一一八巷六號前之車號ＥＪ－一一九號營業小客車，未鎖
    車門即行離開之際，竟意圖為自己不法之所有，進入該車內著手竊取甲○○放置
    於排檔桿前之盒內零錢，方徒手抓取一把零錢時，即為返回之甲○○抓住，致所
    抓取之零錢未能移入自己實力支配之下，旋散落在駕駛座前之腳踏墊上，經報警
    清點散落之零錢為新臺幣（下同）五元之硬幣二十九枚，計一百四十五元。
二、案經被害人甲○○訴由臺北市政府警察局大安分局移送臺灣臺北地方法院檢察署
    檢察官偵查起訴。
    理      由
一、訊據被告乙○○矢口否認有上開犯行，辯稱：伊當時僅站在那邊，都沒有動，沒
    有逃跑，告訴人甲○○就押著伊，伊沒有進入車內，身上亦未被搜到一毛錢云云
    。經查，右揭事實，業據告訴人甲○○於警、偵訊中指訴歷歷，而證人徐桂生即
    臺北市政府察局大安分局警員於檢察官訊問時復證稱：我們到達現場時，被害人
    將嫌疑人押在駕駛座車門旁邊，零錢是在駕駛座前之腳踏墊上散落著等語，足見
    告訴人之指訴與事實相符。此外，並有贓物認領保管單一紙附卷可稽，被告所辯
    ，應係卸責之詞，本件事證明確，其犯行堪以認定，應予依法論科。
二、核被告所為，係犯刑法第三百二十條第三項、第一項之竊盜未遂罪，其已著手竊
    取財物行為之實施，而尚未將所竊取財物置於自己實力支配之下，為未遂犯，爰
    依刑法第二十六條前段規定，按既遂犯之刑度減輕其刑。爰審酌被告未曾觸犯刑
    事法律，犯罪之方法、所生危害及其犯罪後之態度等一切情狀，量處如主文所示
    之刑，並諭知易服勞役之折算標準，以資懲儆。
據上論斷，應依刑事訴訟法第二百九十九條第一項前段，刑法第三百二十條第三項、
第一項、第二十六條前段、第四十二條第二項，罰金罰鍰提高標準條例第一條前段、
第二條判決如主文。
本案經檢察官黃玉垣到庭執行職務。
中      華      民      國      八十九      年     七     月    卅一    日
                                  臺灣臺北地方法院刑事第五庭
                                        法    官  朱  夢  蘋
右正本證明與原本無異。
如不服本判決應於送達後十日內向本院提出上訴狀。
                                        書 記 官  周  小  玲
中      華      民      國      八十九      年     八     月     五     日
附錄本案論罪科刑所依據之法條全文：
刑法第三百二十條
一意圖為自己或第三人不法之所有，而竊取他人之動產者，為竊盜罪，處五年以下有
  期徒刑、拘役或五百元以下罰金。
二意圖為自己或第三人不法利益，而竊佔他人之不動產者，依前項之規定處斷。
三前二項之未遂犯罰之。


司法院資訊處製作；財團法人民間司法改革基金會備份。
